lt-LT: Drėgmės kontrolės būdas: Automatinis; Rankinis; Pusiau automatinis; Kita
ro-RO: Metodă de control a umidității: Automată; Manuală; Semiautomată; Altele
tr: Nem kontrolü yöntemi: Otomatik; Manuel; Yarı otomatik; Diğer
pt-BR: Método de controle de umidade: Automática; Manual; Semiautomática; Outro
hu: Páratartalom-szabályozási módszer: Automatikus; Manuális; Félautomatikus; Egyéb
sl-SI: Metoda uravnavanja vlažnosti: Samodejno; Ročni; Polavtomatski; Drugo
hr-HR: Način regulacije vlage: Automatsko; Ručno; Poluautomatsko; Ostalo
it: Metodo di controllo dell'umidità: Automatico; Manuale; Semiautomatico; Altro
nl: Methode voor vochtigheidsregeling: Automatisch; Handmatig; Halfautomatisch; Andere
th: วิธีการควบคุมความชื้น: อัตโนมัติ; มือเข็น; กึ่งอัตโนมัติ; อื่นๆ
es: Método de control de humedad: Automático; Manual; Semiautomático; Otros
cs: Metoda regulace vlhkosti: Automatická; Ruční; Poloautomatická; Jiné
zh-CN: 湿度控制方式: 自动; 手动; 半自动; 其他
sk-SK: Spôsob regulácie vlhkosti: Automatický; Manuálny; Poloautomatický; Iné
fi: Kosteudensäätömenetelmä: Automaattinen; Manuaalinen; Puoliautomaattinen; Muu
ko: 습도 조절 방법: 자동; 수동; 반자동; 기타
zh-TW: 濕度控制方式: 自動; 手動; 半自動; 其他
en: Humidity control method: Automatic; Manual; Semi-automatic; Other
fr: Méthode de contrôle de l’humidité: Automatique; Manuel; Semi-automatique; Autre
da: Fugtighedskontrolmetode: Automatisk; Manuel; Halvautomatisk; Andet
vi: Phương pháp kiểm soát độ ẩm: Tự động; Thủ công; Bán tự động; Khác
nb: Fuktighetskontrollmetode: Automatisk; Manuell; Semiautomatisk; Annet
pt-PT: Método de controlo de humidade: Automático; Manual; Semiautomático; Outro
de: Methode zur Feuchtigkeitskontrolle: Automatisch; Manuell; Halbautomatisch; Sonstiges
bg-BG: Метод за контрол на влажността: Автоматичен; Ръчен; Полуавтоматичен; Други
ja: 湿度調整方法: オートマチック; マニュアル; セミオートマチック; その他
el: Μέθοδος ελέγχου υγρασίας: Αυτόματος; Μη αυτόματος; Ημιαυτόματος; Άλλο
ru: Режим регулировки влажности: Автоматический; Ручной; Полуавтоматический; Другой
sv: Fuktighetskontrollmetod: Automatisk; Manuell; Halvautomatisk; Övrigt
pl: Metoda kontroli wilgotności: Automatyczne; Ręczne; Półautomatyczne; Inne